【裁判字號】    89,交聲,179
【裁判日期】    890930
【裁判案由】    違反道路交通管理處罰條例聲明異議
【裁判全文】
臺灣臺北地方法院交通事件裁定                    八十九年度交聲字第一七九號
    異議人即
    受處分人  乙○○
右列受處分人因違反道路交通管理處罰條例案件，對於臺北市交通事件裁決所八十九
年三月七日所為之處分( 原處分案號：北市交裁駕字第22-404424 號 )聲明異議，本
院裁定如左：
        主      文
異議駁回。
        理      由
一、按「道路交通管理處罰條例」第三條第八款及「道路交通安全規則」第二條第一
    項第一款，均明文規定該等有關道路交通管理法規所稱之「汽車」，均包括「機
    器腳踏車」。汽( 機 )車駕駛人飲酒後，其吐氣所含酒精成份超過每公升0.25毫
    克以上者，不得駕車，「道路交通安全規則」第一一四條第二款定有明文。又汽
    ( 機 )車駕駛人，酒精濃度過量者，處新臺幣六千元以上一萬二千元，並當場禁
    止其駕駛及吊扣其駕駛執照六個月，如已受吊扣或吊銷駕駛執照處分者，則不予
    記點，「道路交通管理處罰條例」第三十五條第一項第一款亦有處罰規定。
二、本件受處分人即異議人乙○○於八十八年十二月五日凌晨二時卅四分許，飲酒後
    駕駛一輛車牌GEC-766 號重型機器腳踏車，自臺北縣中和市經「秀朗橋」往新店
    市方向行駛，接近「秀朗橋」新店市下橋處，見前方( 即新店市○○路、復興路
    交岔路口 )有警車警示燈閃爍，知有執勤員警臨檢車輛，竟熄火、熄燈並手推機
    車步行下橋，冀圖迴避臨檢，惟為臺北縣警察局新店分局交通分隊執行酒測路檢
    勤務員警李安慶發覺有異，上前攔停並查明機車排氣管仍然溫熱，即當場進行呼
    氣酒精濃度測試。受處分人乙○○雖接受呼氣酒精濃度檢測，惟見其呼氣所含酒
    精濃度測試結果高達每公升0.53毫克，拒絕在該紙酒精成份測試成果表簽名。執
    勤員警李安慶以受處分人有違反「道路交通管理處罰條例」第三十五條第一項第
    一款規定之行為而當場( 北縣警交乙字第0404424 號 )掣單舉發並指定「應到案
    日期」( 八十八年十二月廿日 )。受處分人乙○○拒絕簽收該紙舉發違規通知單
    ，甲○○○○乃在舉發通知單上載明受處分人拒絕簽收之事由，依「違反道路交
    通管理事件統一裁罰標準及處理細則」第十一條第一項第一款規定，視為受處分
    人乙○○已經收受該紙舉發違規通知單，並由員警告知受處分人應於八十八年十
    二月廿日前自行到案。嗣因受處分人乙○○於應到案日期前向原處分機關申訴，
    原處分機關請舉發單位調查結果，仍認受處分人確有前揭「酒精濃度過量駕車」
    之違規行為，原處分機關乃依「道路交通管理處罰條例」第三十五條第一項第一
    款，從輕裁處新臺幣六千元罰鍰並吊扣其駕駛執照六個月。
三、訊據受處分人乙○○雖不否認其於前揭時地為警攔停檢測前曾經飲酒之事實，亦
    不否認該輛車牌GEC-766 號重型機器腳踏車之排氣管，在執勤員警攔停臨檢時，
    仍係溫熱狀態，惟矢口否認其有前揭酒精濃度過量駕車之違規行為，辯稱略以「
    我是早就在景平路與秀朗路之前就用手推車，我是在推車時接受臨檢，我並未駕
    車前駛。警員硬在紅單( 舉發違規通知單 )上寫我發現有警察才改用推車。當時
    我也接受酒測但並未超過，警方亦未當場攔截到我有駕車行為，我既無違規駕駛
    行為所以拒簽」云云。經查：本件受處分人乙○○為警攔停檢測其吐氣所含酒精
    成份每公升0.53毫克，有酒精測試成果表影本一紙在卷。證人( 舉發員警 )李安
    慶於本院調查中到庭，就其當時與其他多名員警在新店市○○路、復興路交岔路
    口執行酒測路檢勤務時，見受處分人駕駛該輛車牌GEC-766 號重型機器腳踏車途
    經「秀朗橋」( 往新店 )下橋路段( 坡路 )，突見前方中正路、復興路交岔路口
    ，有閃爍警示燈之警車正在執行路檢勤務，急忙下車，熄火、熄燈，改用手推機
    車步行下橋，為警發覺有異而予攔停盤查機車排氣管溫熱，且其滿口酒味而予以
    進行酒精濃度過量檢測，測得其吐氣所含酒精成份每公升0.53毫克，已超過不得
    駕車之0.25毫克標準。受處分人乙○○當時曾向警方坦承其係駕車自「華中橋」
    騎至「秀朗橋」後，改以熄火牽車等情具結證述綦詳，並提出「工作紀錄簿」影
    本一紙附卷佐證，均經載明筆錄在卷。況查執行勤務警察掣單舉發違反「道路交
    通管理處罰條例」所列之違規事實，本質上為行政處分，係公務員基於職務上之
    權力，依法就特定之具體事件所為之具公法上效果之單方面行政行為，基於公務
    員為公法上行為具有公信力之原則，該行政行為當可被推定為真正，其據以依法
    處分之事實認定亦為正確無誤。況查本件係在深夜( 凌晨二時卅四分許 )為警攔
    停查獲，查無證據證明該輛車牌GEC-766 號重型機器腳踏車係因故障而無法行駛
    ，受處分人並無深夜獨自一人推著重型機器腳踏車在「秀朗橋」步行必要。顯見
    受處分人確有見前方( 新店市○○路、復興交岔路口 )有警察攔停臨檢，始熄火
    、熄燈並下車手推機車前進之情形，至為灼然。受處分人空言否認，所辯無非係
    卸責之詞，不足採信。本件違規事證明確，從而原處分機關依「道路交通管理處
    罰條例」第三十五條第一項第一款，裁處新臺幣六千元罰鍰並吊扣其駕駛執照六
    個月，核無違誤。本件異議為無理由，應予駁回。
據上論斷，應依道路交通案件處理辦法第十九條，裁定如主文。
中      華      民      國    八  十  九    年    九      月    三十    日
                          臺灣臺北地方法院交通法庭
      法  官  鍾      華
右正本證明與原本無異。
如不服本裁定，應於裁定送達後五日內向本院提出抗告狀。
                                  書記官  黃  繡  琴
中      華      民      國    八  十  九    年    十      月    一      日


司法院資訊處製作；財團法人民間司法改革基金會備份。
